【裁判字號】    92,訴,160
【裁判日期】    920715
【裁判案由】    違反槍砲彈藥刀械管制條例
【裁判全文】
台灣苗栗地方法院刑事判決                          九十二年度訴字第一六號
    公  訴  人  臺灣苗栗地方法院檢察署檢察官
    被      告  甲○○
右列被告因違反槍砲彈藥刀械管制條例案件，經檢察官提起公訴（九十一年度偵字第
三七二四號），本院判決如左：
    主  文
甲○○未經許可，寄藏可發射子彈具有殺傷力之改造手槍，處有期徒刑貳年，併科罰
金新臺幣伍萬元，罰金如易服勞役以銀元參佰元即新臺幣玖佰元折算壹日。
扣案之改造（掌心雷）手槍壹支（槍枝管制編號：0000000000）、轉輪壹個均沒收。
    事  實
一、甲○○有違反麻醉藥品管理條例、藥事法及槍砲彈藥刀械管制條例等前科，先後
    經法院判處有期徒刑十月、五年六月、十月、六月確定，嗣經臺灣高等法院定應
    執行之刑為有期徒刑六年八月，經送監執行，甫於民國九十一年一月四日縮短刑
    期而假釋出監（未構成累犯），明知未經許可，不得無故寄藏槍砲及其主要組成
    零件，竟於九十一年九月七日，在苗栗縣苗栗市○○路與復興路口附近，受真實
    姓名、年籍均不詳，綽號「阿光」男子之託，未經許可，收受具殺傷力之改造掌
    心雷手槍一支﹙槍枝管制編號：0000000000號﹚、可用於上開改造掌
    心雷手槍之主要組成零件轉輪一個及不具殺傷力之改造子彈二顆、金屬彈殼三顆
    等物，而一併寄藏於其位於同縣頭屋鄉○○路一六四巷七號住處。嗣經警據報於
    同年月二十日十七時許，搜索甲○○前開住處而當場查獲，並扣得上開手槍、轉
    輪及不具殺傷力之子彈及彈殼等物。
二、案經苗栗縣警察局移送臺灣苗栗地方法院檢察署檢察官偵查起訴。
    理  由
一、訊據被告甲○○固不否認有上揭寄藏手槍之事實，惟否認有寄藏槍枝之犯意，辯
    稱：係綽號「阿光」所交付，交付時阿光有說該槍枝不能擊發云云。惟查：被告
    自偵查迄本院審理時止，始終未能交待綽號「阿光」者之真實姓名、年籍、住所
    以供查證，其所謂「阿光」於交付時有說該槍枝不能擊發云云，即無從遽採。次
    查，被告自本案被查獲時起迄提示本案槍彈之鑑定報告前，從未表示該槍有不能
    擊發之情形，若被告確有該槍枝不能擊發之認識，則對此種對其有利之辯詞，焉
    有於警訊、偵查中均未提起之理？顯見被告係因提示鑑定報告後，得知查獲之子
    彈並不能該槍枝供發射使用，始藉口狡飾，尚非實情；況依被告在偵查中自白：
    「阿光約我過去。我騎機車過去。在玉清宮旁的小廟要上坡處遇見他，他要我走
    路陪他到較沒有人的地方才給我」等語，則依上開其自白交付之情況，若該槍枝
    當時即知不能擊發，又何必如此神祕而特意在沒有人之僻靜處交付？足證被告自
    始對該槍枝為違禁物，顯有相當之認識，其寄藏亦係出於故意，並無疑義，至查
    獲之子彈是否得以由前開被查扣之槍枝所擊發，與本件之犯罪事實認定無關。上
    開所辯無非卸責之詞，委無足採。至於扣案之改造掌心雷手槍經鑑定結果：「認
    係仿小型轉輪手槍製造之金屬玩具轉輪槍，去除轉輪彈倉及槍管內阻鐵而成之改
    造轉輪槍，具有殺傷力；轉輪一個認係玩具槍之轉輪彈倉（已去除彈倉內阻鐵）
    ，經與同案送鑑槍枝組裝結果，可適用於該槍枝（應可認定屬於前開槍枝之主要
    組成零件）。至於改造子彈二顆，認分別係由土造金屬彈殼加裝直徑約4.6mm或4
    .9mm 塑膠彈頭而成之土造子彈，經實際試射，均無法擊發，認為不具殺傷力；?
    u殼三顆，則為土造金屬彈殼」等情，有內政部警政署刑事警察局九十一年十月?
    T十一日刑鑑字第○九一○二六一○七○號槍彈鑑定書乙份附卷可稽，是前開扣?
    蚺宋j枝及轉輪均為違反槍砲彈藥刀械管制條例所規定之槍枝及主要零件，應堪?
    {定。從而，本件事證明確，被告犯行應依法論科。
二、核被告所為，係犯槍砲彈藥刀械管制條例第十一條第四項之未經許可寄藏可發射
    子彈具有殺傷力之改造掌心雷手槍罪、同條例第十三條第四項之未經許可寄藏槍
    枝主要組成零件罪。被告一寄藏行為，犯上開二罪，為想像競合犯，應依刑法第
    五十五條前段之規定，從一重以未經許可寄藏可發射子彈具有殺傷力之改造手槍
    罪論處。爰審酌被告前因違反麻醉藥品管理條例、藥事法及槍砲彈藥刀械管制條
    例等案件，先後經判處有期徒刑十月、五年六月、十月、六月確定，嗣經定應執
    行之刑為有期徒刑六年八月確定，經送監執行，甫於九十一年一月四日縮短刑期
    而假釋出監，於本件行為時，雖因仍在假釋期間而不構成累犯，然堪認其素行不
    佳，且於本件犯罪行為經查獲後復否認犯行，態度不佳及寄藏槍枝對社會所生之
    危害等一切情狀，量處如主文所示之刑，並就罰金部分並諭知易服勞役之折算標
    準。至扣案改造掌心雷手槍一支﹙槍枝管制編號0000000000號﹚及可
    用於上開改造掌心雷手槍之轉輪一個均係違禁物，應依刑法第三十八條第一項第
    一款之規定宣告沒收。其餘扣案之改造子彈二顆、彈殼三顆，既經鑑定未具殺傷
    力，非屬違禁物，既與本件被告所犯寄藏手槍及槍枝主要構成零件罪無關，爰均
    不宣告沒收。
據上論斷，應依刑事訴訟法第二百九十九條第一項前段、槍砲彈藥刀械管制條例第十
一條第四項、第十三條第四項、刑法第十一條前段、第五十五條、第四十二條第二項
、第三十八條第一項第一款、罰金罰鍰提高標準條例第二條、現行法規所定貨幣單位
折算新臺幣條例第二條，判決如主文。
本案經檢察官廖啟村到庭執行職務。
中      華      民      國    九十二    年      七      月     十五     日
                                        臺灣苗栗地方法院刑事第一庭
                                            法  官  楊  台  清
右正本證明與原本無異。
如不服本判決，應於判決送達後十日內，向本院提出上訴狀（須附繕本），上訴於台
灣高等法院臺中分院
                                            書記官  李  達  成
中      華      民      國    九十二    年   七      月     十五     日
附錄法條：槍砲彈藥刀械管制條例第十一條第四項、第十三條第四項。
槍砲彈藥刀械管制條例第十一條
  未經許可，製造、販賣或運輸第四條第一項第一款所稱其他可發射金屬或子彈具有
  殺傷力之各式槍砲者，處五年以上有期徒刑，併科新臺幣一千萬元以下罰金。
  未經許可，轉讓、出租或出借前項所列槍砲者，處三年以上十年以下有期徒刑，併
  科新臺幣七百萬元以下罰金。
  意圖供自己或他人犯罪之用，而犯前二項之罪者，處無期徒刑或七年以上有期徒刑
  ，併科新臺幣一千萬元以下罰金。
  未經許可，持有、寄藏或意圖販賣而陳列第一項所列槍砲者，處一年以上七年以下
  有期徒刑，併科新臺幣七百萬元以下罰金。
  第一項至第三項之未遂犯罰之。
槍砲彈藥刀械管制條例第十三條
  未經許可，製造、販賣或運輸槍砲、彈藥之主要組成零件者，處三年以上十年以下
  有期徒刑，併科新台幣七百萬元以下罰金。
  未經許可，轉讓、出租或出借前項零件者，處一年以上七年以下有期徒刑，併科新
  台弊五百萬元以下罰金。
  意圖供自己或他人犯罪之用，而犯前二項之罪者，處五年以上有期徒刑，併科新台
  幣一千萬元以下罰金。
  未經許可，持有、寄藏或意圖販賣而陳列第一項所列零件者，第六月以上五年以下
  有期徒刑，併科新台幣三百萬元以下罰金。
  第一項至第三項之未遂犯罰之。


司法院資訊處製作；財團法人民間司法改革基金會備份。
